臺灣屏東地方法院刑事判決　　　　　　　 94年度訴字第736號
公　訴　人　臺灣屏東地方法院檢察署檢察官
被　　　告　甲○○
上列被告因違反毒品危害防制條例案件，經檢察官提起公訴（94
年度毒偵字第1689號），被告已就被訴事實為有罪之陳述，本院
裁定適用簡式審判程序，判決如下：
    主  文
甲○○連續施用第一級毒品，累犯，處有期徒刑壹年，扣案之海
洛因壹包（淨重零點零玖公克，空包裝重零點壹捌公克）及沾有
海洛因之注射針筒壹支沒收銷燬；又連續施用第二級毒品，累犯
，處有期徒刑陸月，扣案之沾有甲基安非他命之玻璃球壹個沒收
銷燬。應執行有期徒刑壹年肆月，扣案之海洛因壹包（淨重零點
零玖公克，空包裝重零點壹捌公克）、沾有海洛因之注射針筒壹
支及沾有甲基安非他命之玻璃球壹個，均沒收銷燬。
    理  由
一、甲○○曾於民國84年間分別因違反肅清煙毒條例案件，先經
    本院判處有期徒刑3 年2 月，再經臺灣高等法院高雄分院駁
    回上訴確定，後經臺灣高雄地方法院判處有期徒刑3 年4 月
    確定，因上開2 案件入監執行後，於87年8 月17日獲准縮刑
    假釋出監，至91年2 月18日假釋期滿，以已執行論。又前於
    91年間因施用毒品案件，經依本院裁定送觀察、勒戒後，認
    有繼續施用毒品之傾向，再依本院裁定令入強制戒治處所施
    以強制戒治1 年，於強制戒治執行滿3 月後，成效經評定為
    合格，經本院裁定停止戒治，所餘戒治期間付保護管束，於
    92年5 月13日保護管束期滿強制戒治執行完畢，由臺灣屏東
    地方法院檢察署檢察官以92年度戒毒偵字第65號為不起訴處
    分確定。
二、詎甲○○於強制戒治執行完畢後，5 年內復基於施用第一級
    毒品海洛因之概括犯意，自94年4 月中旬某日起至94年6 月
    23日下午6 時許止，在屏東縣潮州鎮○○里○○路1 巷48號
    其住處，以針筒注射靜脈之方式，連續施用第一級毒品海洛
    因多次；另基於施用第二級毒品甲基安非他命之概括犯意，
    自94年6 月中旬某日起至94年6 月23日下午6 時30分許止，
    在上開住處，將甲基安非他命置於吸食器中，再引火燒烤吸
    食器，待甲基安非他命霧化成氣體後吸入之方式，連續施用
    第二級毒品甲基安非他命多次。嗣於94年6 月24日上午10時
    30分許，為警在上址查獲，並扣得其所有之海洛因1 包（淨
    重0.09公克，空包裝重0.18公克）、沾有海洛因之注射針筒
    1 支及沾有甲基安非他命之玻璃球1 個。
三、案經屏東縣警察局潮州分局報告臺灣屏東地方法院檢察署檢
    察官偵查起訴。
    理  由
一、上開犯罪事實，業據被告甲○○於本院審理時坦承不諱，又
    其為警查獲後所採集之尿液送檢驗結果，呈嗎啡、甲基安非
    他命陽性反應，有台灣檢驗科技股份有限公司濫用藥物尿液
    檢驗報告1 份在卷可憑，復有扣案之海洛因1 包、注射針筒
    1 支及玻璃球1 個可資佐證。而扣案之白粉1 包經送驗結果
    ，含第一級毒品海洛因成分（淨重0.09公克，空包裝重0.18
    公克），有法務部調查局93年9 月5 日調科壹字第24000379
    3 號鑑定通知書1 紙附卷足稽；另扣案之注射針筒1 支及玻
    璃球1 個，經本院請屏東縣警察局潮州分局以毒品簡易快速
    篩檢試劑初步檢驗結果，分別呈海洛因、甲基安非他命反應
    ，有該分局毒品類初步檢驗結果報告單2 份附卷可稽，足見
    上開扣案之注射針筒及玻璃球分別沾有海洛因、甲基安非他
    命。綜上所述，足認被告之自白與事實相符，應堪採信。再
    被告曾因施用毒品案件，經依本院裁定送觀察、勒戒後，認
    有繼續施用毒品之傾向，再依本院裁定令入強制戒治處所施
    以強制戒治1 年，於強制戒治執行滿3 月後，成效經評定為
    合格，經本院裁定停止戒治，所餘戒治期間付保護管束，於
    92年5 月13日保護管束期滿強制戒治執行完畢，由臺灣屏東
    地方法院檢察署檢察官以92年度戒毒偵字第65號為不起訴處
    分確定等情，有臺灣高等法院被告前案紀錄表1 份附卷足憑
    。本案事證明確，被告於強制戒治執行完畢後，5 年內再施
    用海洛因及甲基安非他命之犯行，均堪認定。
二、查海洛因、甲基安非他命分別屬毒品危害防制條例第2 條第
    2 項第1 款、第2 款所列之第一、二級毒品，被告甲○○非
    法施用海洛因、甲基安非他命，核其所為係犯毒品危害防制
    條例第10條第1 項、第2 項施用第一、二級毒品罪。其因施
    用而持有海洛因、甲基安非他命之低度行為，為施用之高度
    行為所吸收，不另論罪。被告先後多次施用海洛因、甲基安
    非他命犯行，時間緊接，犯罪構成要件相同，顯係基於概括
    犯意為之，均應依連續犯之規定各論以一罪，並分別加重其
    刑。被告所犯上開2 罪，犯意各別，行為互殊，應予分別論
    罪，合併處罰。再被告曾於84年間分別因違反肅清煙毒條例
    案件，先經本院判處有期徒刑3 年2 月，再經臺灣高等法院
    高雄分院駁回上訴確定，後經臺灣高雄地方法院判處有期徒
    刑3 年4 月確定，因上開2 案件入監執行後，於87年8 月17
    日獲准縮刑假釋出監，至91年2 月18日假釋期滿，以已執行
    論，有臺灣高等法院被告前案紀錄表1 份在卷可按，其受有
    期徒刑之執行完畢後，5 年之內再犯有期徒刑以上刑之本罪
    ，為累犯，其所犯前開2 罪均應依法加重其刑並遞加之。爰
    審酌被告前經強制戒治後，仍未能自我克制以戒除毒癮，其
    施用毒品足以戕害自身健康，並生對於社會安全與公共秩序
    之潛在危害，施用海洛因頻率較高，施用甲基安非他命頻率
    較低，及念其犯罪後已能坦承犯行，態度尚屬良好等一切情
    狀，分別量處如主文所示之刑，並定其應執行刑。扣案之海
    洛因1 包（淨重0.09公克，空包裝重0.18公克），為查獲之
    第一級毒品，而扣案之注射針筒1 支及玻璃球1 個，分別沾
    有海洛因、甲基安非他命，且難以析離，故均應依毒品危害
    防制條例第18條第1 項前段之規定，沒收銷燬之。至因鑑驗
    耗失之海洛因及甲基安非他命，自無庸宣告沒收銷燬，併此
    敘明。
據上論斷，應依刑事訴訟法第273 條之1 第1 項、第299 條第1
項前段，毒品危害防制條例第10條第1 項、第2 項、第18條第1
項前段，刑法第11條、第56條、第47條、第51條第5 款，判決如
主文。
本案經檢察官鄭伊鈞到庭執行職務。
中    華    民    國    94    年    11    月    30    日
                  刑事第五庭    法  官  楊文廣
以上正本證明與原本無異。
如不服本判決應於收受本判決送達後十日內向本院提出上訴書狀，
其未敘述上訴理由者，並得於提起上訴後十日內向本院補提理由
書狀（均須按他造當事人之人數附繕本）「切勿逕送上級法院」
中    華    民    國    94    年    11    月    30    日
                                書記官  林志憲
附錄所犯法條：
毒品危害防制條例第10條第1項、第2項
施用第一級毒品者，處六月以上五年以下有期徒刑。
施用第二級毒品者，處三年以下有期徒刑。
